臺灣高等法院刑事裁定　　　　　　　　　　　　　　　九十三年度聲字第二七三號
　　聲　請　人
　　即　被　告　甲○○○○顧問有限公司
　　代　表　人　乙○○原名李.
右列聲請人因違反著作權法等案件，聲請本院法官迴避，本院裁定如左：
    主  文
聲請駁回。
    理  由
一、查當事人聲請法官迴避，以有刑事訴訟法第十八條第一、二兩款所列情形之一者
    為限。又聲請迴避之原因，應釋明之，刑事訴訟法第二十條第二項，亦有明文。
二、本件聲請意旨如附件刑事聲請狀。
三、按「當事人遇有左列情形之一者，得聲請推事迴避：一、．．．二、推事有前條
    以外情形，足認其執行職務有偏頗之虞者。」刑事訴訟法第十八條第二款定有明
    文。而該條款所謂有偏頗之虞，係指推事與訴訟關係人具有故舊恩怨等關係，其
    審判恐有不公平者而言。有最高法院十九年抗字第二八五號判例可資參照；又刑
    事訴訟法第十八條第二款規定，得聲請法官迴避原因之所謂「足認其執行職務有
    偏頗之虞者」，係指以一般通常之人所具有之合理觀點，對於該承辦法官能否為
    公平之裁判，均足產生懷疑；且此種懷疑之發生，存有其安全客觀之原因，而非
    僅出諸當事人自己主觀之判斷者，始足當之。至於訴訟上之指揮乃專屬於法院之
    職權，當事人之主張、聲請，在無礙於事實之確認以及法的解釋適用之範圍下，
    法院固得斟酌其請求以為訴訟之進行，但仍不得以此對當事人之有利與否，作為
    其將有不公平裁判之依據，更不得以此訴訟之進行與否而謂有偏頗之虞聲請法官
    迴避。亦有最高法院七十九年臺抗字第三一八號判例足資參照。經查：
  (一)聲請人並未提出任何足以釋明其與本院九十二年度上訴字第三九八三號承辦法官
    陳晴教具有故舊恩怨等關係，其審判恐有不公之證據，以供究明是否該案件由陳
    法官審判有偏頗之虞，已有未合。
  (二)聲請人以乙○○（聲請人公司代表人）前因違反著作權法案件，於九十三年一月
    二十日經本院九十年度上訴字第三二○九號判處有期徒刑貳年，而該案審判長係
    陳法官為由，而認陳法官承辦本案有偏頗之虞云云，惟因法官審理各個具體案件
    ，均係經調查證據而為辯論之結果，依證據法則、論理法則及經驗法則判斷被告
    是否有罪，是上開二個案件，其最後確定判決結果如何，端視顯現於公判庭上之
    證據，是否足以認定其犯罪事實以為定，要不待言；故聲請人以上述理由資為聲
    請陳法官迴避之原因，顯係出諸其自己主觀之判斷，並非一般通常之人所具有之
    合理觀點，對於該承辦法官能否為公平之裁判，均足產生懷疑，至為明顯。
  (三)查陳法官承審九十二年上訴字第三九八三號違反著作權法案件，係依法次第進行
    ，並無任何執行職務有偏頗之虞情事（九十三年三月一日行準備程序竣事，聲請
    人當庭否認犯罪）亦據本院調卷核閱屬實。依上揭判例說明，自難認聲請法官迴
    避有理由。
綜上，本件聲請不能認為正當，應予駁回，爰依刑事訴訟法第二十一條第一項裁定如
主文。
中　　　華　　　民　　　國　　九十三　　年　　　三　　　月　　 十二 　　日
                              臺灣高等法院刑事第四庭
                                  審判長法  官  蔡  永  昌
                                        法  官  蔡　國　在
                                        法  官  李  英  豪
右正本證明與原本無異。
如不服本裁定，應於收受送達後五日內向本院提出抗告狀。
                                        書記官   鄭  信  昱
中　　　華　　　民　　　國　　九十三　　年　　　三　　　月　　 十二 　　日
